【裁判字號】    98,審小上,96
【裁判日期】    981229
【裁判案由】    損害賠償
【裁判全文】
臺灣高雄地方法院民事裁定            98年度審小上字第96號
上  訴  人    丁○○
被  上訴人    丙○○
                      1
兼法定代理人  乙○○
              甲○○
                      1
上當事人間請求損害賠償事件，上訴人對於民國98年11月4日本
院98年度雄小字第1378號第一審判決提起上訴，本院裁定如下
    主  文
上訴駁回。
第二審訴訟費用新台幣壹仟伍佰元由上訴人負擔。
    事  實  及  理  由
一、按對於小額程序之第一審判決提起上訴，非以其違背法令為
    理由，不得為之；所謂判決違背法令，乃指判決不適用法規
    或適用不當，或有民事訴訟法第469 條所列第1 款至第5 款
    事由，其判決當然為違背法令，民事訴訟法第436 條之24第
    2 項、第436 條之32第2 項準用第468 條及第469 條第1 款
    至第5 款分別定有明文。又當事人提起上訴，如依民事訴訟
    法第468 條規定，而以判決有不適用法規或適用不當為上訴
    理由者，其上訴狀或理由狀應有具體之指摘，並揭示該法規
    之條項或內容，若係成文法以外之法則（習慣或法理），則
    應揭示該法則之旨趣，倘為司法院解釋或最高法院之判例，
    則應揭示該判解之字號或其內容；如依民事訴訟法第469 條
    所列第1 款至第5 款事由提起上訴者，其上訴狀或理由狀應
    揭示合於該條款之事實，是上訴狀或理由狀如未依此項方法
    表明者，或其所表明者，顯與上開法條規定不相合者，即難
    認為已對原判決之違背法令有具體之揭示，其上訴自難認為
    合法（最高法院71年台上字第314 號判例要旨參照）。次按
    上訴不合法者，第二審法院應以裁定駁回之，同法第436 條
    第2 項準用第444 條第1 項前段亦有明文。
二、上訴意旨略以：伊所駕駛車牌號碼210-MX號自小客車（下稱
    系爭車輛）因與被上訴人丙○○騎乘之自行車擦撞，造成系
    爭車輛右側後視鏡、右前車門、右後車門及右後葉子板受損
    ，伊因而支出修繕費用新台幣（下同）17,240元，原審認被
    上訴人僅需就系爭車輛右側後視鏡之受損負賠償責任，惟系
    爭車禍事故發生時，邱勝堯所駕駛之自行車往系爭車輛右側
    車身傾倒，衝力應甚大，故系爭車輛右前車門、右後車門及
    右後葉子板之受損，自應係本件車禍事故所造成，又伊因系
    爭車輛受損進廠維修，而有3 日不能營業，總計損失3,000
    元之營業額，被上訴人亦應連帶賠償等語。並上訴聲明：(一)
    原判決不利上訴人部分廢棄。(二)被上訴人應再連帶給付上訴
    人20,240元。
三、經查：上訴人之上訴理由，主要係對原審認定車損部位是否
    係因本件車禍事故所造成，及上訴人是否因車輛進廠維修而
    受有營業損失等節有所爭執，惟此乃均係就原審證據取捨及
    認定事實之事項而為指摘，且原審於判決內容中均已詳細敘
    明得心證之理由，上訴人既並未具體指明原判決有何不適用
    法規或適用法規不當，或有民事訴訟法第469 條第1 款至第
    5 款所稱當然違背法令之情事，及符合該條款要件之具體事
    實，依上開說明，本件上訴即非合法，應予駁回。
四、再按於小額訴訟之上訴程序，法院為訴訟費用之裁判時，應
    確定其費用額，民事訴訟法第436 條之19第1 項、第436 條
    之32第1 項定有明文。本件第二審裁判費用為1,500 元，應
    由上訴人負擔，爰併為裁定如主文第2 項所示。
五、據上論結，本件上訴為不合法，依民事訴訟法第436 條之32
    第1 項、第2 項、第436 條之19第1 項、第444 條第1 項前
    段、第95條、第78條，裁定如主文。
中    華    民    國    98    年    12    月    29    日
                民事第二庭審判長法  官  陳嘉惠
                                法  官  謝雨真
                                法  官  盧怡秀
正本係照原本作成。
本裁定不得抗告。
中    華    民    國    98    年    12    月    29    日
                                書記官  林惟英


司法院資訊處製作；財團法人民間司法改革基金會備份。
